【裁判字號】    98,交聲,4261
【裁判日期】    981230
【裁判案由】    違反道路交通管理處罰條例聲明異議
【裁判全文】
臺灣臺北地方法院交通事件裁定        98年度交聲字第4261號
原處分機關  臺北市交通事件裁決所
代  表  人  林文淵
異  議  人
即受處分人  甲○○
上列異議人即受處分人因違反道路交通管理處罰條例案件，對於
臺北市交通事件裁決所於中華民國98年12月8日北市裁罰字第裁2
2-AW0000000 號所為之裁決處分（原舉發案號：臺北市政府警察
局北市警交大字第AW0000000 號），聲明異議，本院裁定如下：
    主  文
原處分撤銷。
甲○○不罰。
    理由
一、原處分意旨略以：異議人即受處分人甲○○所有車牌號碼DM
    -0439號自小客貨車，於98年10月10日上午10時43 分許，停
    放在臺北市○○區○○街1 段、距離公共汽車招呼站10公尺
    內之處所，經臺北市政府警察局北投分局以異議人有道路交
    通管理處罰條例第56條第1項第1款規定之違規行為，逕行予
    以舉發，嗣異議人不服提出申訴，原處分機關函請舉發單位
    臺北市政府警察局北投分局調查結果，仍認受處分人有上開
    違規行為，乃依道路交通管理處罰條例第56條第1項第1款規
    定，裁處異議人罰鍰新臺幣（下同）900元。
二、異議人聲明異議意旨略以：異議人確有於前揭時間停車於上
    開地點，惟上開違規地點係臺北市身心障礙小型冷氣車、醫
    療院所接駁專車停靠處，該接駁車於國定假日、週六、日均
    停駛，且該處禁止停車之時間為週一至週五上午7時起迄9時
    止、下午5時起迄7時止，是異議人於屬於國定假日之週六停
    車，應不構成違規停車之事實，為此聲明異議，請求撤銷原
    處分等語。
三、按公共汽車招呼站10公尺內，不得臨時停車，道路交通安全
    規則第111條第1項第2 款定有明文，此係為了公共汽車靠站
    接送乘客上、下車之安全所設之規定，若該處無公共汽車行
    駛，除尚有其他因素而設有禁止臨時停車之標誌，則自無禁
    止臨時停車之必要。
四、經查：
  (一)異議人所有上開車號之自小客車，於上開時間遭員警照相取
    締時所停放之位置，係公共汽車招呼站前，為異議人所不爭
    執，且有採證相片1幀在卷可稽，堪信為真。
  (二)而該公共汽車招呼站所停靠之臺北市身心障礙小型冷氣車、
    醫療院所接駁專車於國定假日及週六、日停駛之事實，有臺
    北市政府警察局北投分局98年1月9日北市警投分交字第0973
    2544700號書函、98年5月20日北市警投分交字第0983363940
    0號書函附卷可參，並有異議人提出之招呼站站牌相片1幀存
    卷足憑，是於國定假日及週六、日，該處並無前揭醫療院所
    接駁專車通行可資認定。
  (三)再者，該處雖劃有禁止停車之標線，然禁止停車之時間，僅
    限於週一至週五上午7時起迄9時止、下午5時起迄7時止之時
    間範圍，此有現場相片1 幀存卷為憑。查本件異議人停放之
    時間為國定假日，該日該處既無前開醫療院所接駁專車通行
    ，亦無其他禁止停車之標誌，則於該處停車已無實質違法性
    ，是原處分已無助於維護道路交通安全而無處罰之必要，原
    處分機關依道路交通管理處罰條例第56條第1項第1款之規定
    ，裁決受處分人罰鍰900元，容有未洽。
  (四)從而，本件異議人之異議為有理由，應由本院將原處分撤銷
    ，改諭知異議人不罰。
四、據上論斷，應依道路交通案件處理辦法第20條前段，裁定如
    主文。
中    華    民    國    98    年    12    月    30    日
                    交通法庭    法  官  陳君鳳
以上正本證明與原本無異。
如不服本裁定，應於送達後5日內向本院提出抗告狀。
                                書記官  楊湘雯
中    華    民    國    98    年    12    月    30    日

司法院資訊處製作；財團法人民間司法改革基金會備份。
